【裁判字號】    97,訴緝,61
【裁判日期】    971027
【裁判案由】    違反毒品危害防制條例
【裁判全文】
臺灣彰化地方法院刑事判決              97年度訴緝字第61號
公  訴  人  臺灣彰化地方法院檢察署檢察官
被      告  甲○○
                    （另案於臺灣彰化監獄執行中）
上列被告因違反毒品危害防制條例案件，經檢察官提起公訴（九
十六年度毒偵字第六０三二、六一八七號），本院裁定依簡式審
判程序審理，判決如下：
    主  文
甲○○施用第一級毒品，累犯，處有期徒刑玖月；又施用第一級
毒品，累犯，處有期徒刑捌月；應執行有期徒刑壹年月。
    事  實
一、甲○○前曾於民國九十三年間，因施用毒品案件，經本院裁
    定送觀察、勒戒後，認無繼續施用毒品之傾向，於九十三年
    八月四日執行完畢釋放後，並由臺灣彰化地方法院檢察署檢
    察官以九十三年度毒偵字第一六九０、二一三二號為不起訴
    處分確定。另因施用第一級毒品案件，先後經本院於九十五
    年十月二十四日、九十六年一月十五日，各以九十五年度訴
    字第一二０八號、九十五年度訴字第一九七二判決，判處有
    期徒刑六月、八月確定；嗣上開案件均經減刑並定應執行刑
    為有期徒刑六月確定，入監執行後，於九十六年七月十六日
    執行完畢。詎其仍不悔改，未能戒除毒癮，於前揭觀察、勒
    戒處分執行完畢釋放後五年內，分別基於施用第一級毒品海
    洛因之犯意：
（一）先於九十六年九月十日十五時許，在其位於彰化縣員林鎮
      ○○里○○路一二０號住處內，以將海洛因攙水後再以針
      筒注射之方式，施用第一級毒品海洛因一次。嗣於同年月
      十一日十一時許，其因係列管毒品人口，經警通知後採尿
      送驗，結果尿液呈嗎啡陽性反應，始查悉上情。
（二）復於九十六年十一月一日十六時三十分許，在其上開住處
      ，以上開方式，施用第一級毒品海洛因一次。嗣於同年月
      五日十五時三十分許，在彰化縣員林鎮○○里○○路與至
      平街口為警盤查後，於未被有偵查犯罪職權之機關或公務
      員發覺前，即主動向員警供述其涉有上揭施用海洛因之犯
      行，並接受採尿送驗，結果呈嗎啡陽性反應。
二、案經彰化縣警察局員林分局報請臺灣彰化地方法院檢察署檢
    察官偵查起訴。
    理  由
一、上開事實，業據被告甲○○於本院審理時坦承不諱，且被告
    於九十六年九月十一日、同年十一月五日先後為警採集之尿
    液，經送詮昕科技股份有限公司檢驗結果，確呈嗎啡陽性反
    應，此有彰化縣警察局員林分局委託檢驗尿液代號與真實姓
    名對照認證單表及詮昕科技股份有限公司出具之濫用藥物尿
    液檢驗報告等附卷可稽，被告自白核與事實相符。又被告曾
    於九十三年間，因施用毒品案件，經本院裁定送觀察、勒戒
    後，認無繼續施用毒品之傾向，於九十三年八月四日執行完
    畢釋放後，並由臺灣彰化地方法院檢察署檢察官以九十三年
    度毒偵字第一六九０、二一三二號為不起訴處分確定，此有
    臺灣彰化地方法院檢察署刑案資料查註紀錄表及臺灣高等法
    院被告全國前案紀錄表等在卷可憑，被告於前揭觀察、勒戒
    處分執行完畢釋放後五年內，再犯本件施用第一級毒品之犯
    行，事證明確，自應依法論科。
二、核被告所為，均係犯毒品危害防制條例第十條第一項之施用
    第一級毒品罪。被告於施用前持有第一級毒品之低度行為，
    應為施用之高度行為所吸收，均不另論罪。被告所犯上開二
    次犯行，犯意各別，應分論併罰。又被告前曾因施用第一級
    毒品案件，先後經本院於九十五年十月二十四日、九十六年
    一月十五日，各以九十五年度訴字第一二０八號、九十五年
    度訴字第一九七二判決，判處有期徒刑六月、八月確定，嗣
    上開案件均經減刑並定應執行刑為有期徒刑六月確定，入監
    執行後，於九十六年七月十六日執行完畢，有上揭臺灣高等
    法院被告全國前案紀錄表及臺灣彰化地方法院檢察署刑案資
    料查註紀錄表等附卷可參，被告受有期徒刑執行完畢後，五
    年以內故意再犯本件有期徒刑以上之罪，均為累犯，各應依
    刑法第四十七條第一項規定，加重其刑。又被告犯罪事實（
    二）之施用犯行，係於未被有偵查犯罪職權之機關或公務員
    發覺前，即主動向員警陳明該犯罪事實，自首而接受裁判，
    有被告警詢筆錄可按，核與自首之要件相當，併依刑法第六
    十二條前段規定減輕其刑，並先加後減之。爰審酌被告前已
    有毒品之前科，且曾因施用毒品案件經送觀察、勒戒處分，
    猶不知悔改，未能戒除毒癮，竟又再度施用毒品，顯乏禁絕
    毒害之決心，暨考量施用毒品者係自戕身心，且被告犯後坦
    承犯行、態度尚佳等一切情狀，各量處如主文所示之刑，並
    定應執行刑，以資儆懲。
據上論斷，應依刑事訴訟法第二百七十三條之一第一項、第二百
九十九條第一項前段，毒品危害防制條例第十條第一項，刑法第
十一條前段、第四十七條第一項、第六十二條前段、第五十一條
第五款，判決如主文。
本案經檢察官鄭少到庭執行職務。
中    華    民    國    97    年    10    月    27    日
                            刑事第六庭
                                法  官  王義閔
以上正本證明與原本無異。
如不服本判決，應於判決送達後10日內，向本院提出上訴書狀，
上訴書狀應「敘述具體上訴理由」，並按他造當事人之人數附繕
本。「切勿逕送上級法院」。
中    華    民    國    97    年    10    月    27    日
                                書記官  黃幼華
附錄本案論罪科刑法條全文：
毒品危害防制條例第10條
施用第一級毒品者，處 6 月以上 5 年以下有期徒刑。
施用第二級毒品者，處 3 年以下有期徒刑。


司法院資訊處製作；財團法人民間司法改革基金會備份。
